臺灣高雄地方法院刑事判決　　　　　　　　　　　　九十一年度易字第二五八四號
　　公　訴　人　臺灣高雄地方法院檢察署檢察官
　　被　　　告　丙○○
右列被告因竊盜案件，經檢察官提起公訴（九十一年度偵字第二五○九號），本院判
決如左：
    主  文
丙○○共同連續竊盜，處有期徒刑參月，如易科罰金，以參佰元折算壹日，緩刑參年
，緩刑期間內付保護管束。
    事  實
一、丙○○與何慶雄（另併由台灣高等法院高雄分院審理中）基於共同意圖為自己不
    法所有之概括犯意，連續於：
    （一）民國九十一年一月二十六日十二時三十分許，由丙○○駕駛車號ＺＥ─四
          ○四二號小貨車搭載何慶雄，前往位於高雄縣永安鄉○○路七一之三號之
          工寮內，竊取甲○○所有而供作養殖用之水車葉片十三台，得手後再於同
          日十三時許，以新台幣（下同）一千一百元之代價售予不知情之丁○○，
          並將所贓款朋分花用。
    （二）又於九十一年一月二十六日十四時三十分許（起訴書誤載為二月二十六日
          ），由丙○○駕駛前開車輛前往位於高雄縣永安鄉○○○段之漁塭內，竊
          取乙○○（起訴書誤載乙○○月）所有供作養殖用之水車葉片，二人先將
          竊得之一台水車葉片置放於車上，再由何慶雄接續至該漁塭內竊取水車葉
          片，惟於何慶雄另將二台水車葉片置於自已實力支配之手中欲返回車上時
          ，即為乙○○發現，何慶雄旋即將上開二台水車葉片丟棄，二人即為隨後
          而至之警員當場查獲。
二、案經高雄縣警察局岡山分局移送臺灣高雄地方法院檢察署檢察官偵查起訴。
    理  由
一、右揭事實，業據被告丙○○於警訊及本院審理中坦承不諱，核與同案共犯何慶雄
    於警訊所述大致相符，而前揭水車葉片於上址分別失竊之事實，亦據被害人甲○○於警訊時，及被害人乙○○於警訊及本院審理時分別陳明在卷，且證人即買受
    二人竊得水車葉片之丁○○亦到院證述確曾於九十一年一月二十六日買受前開水
    車葉片屬實，再前揭水車葉片業已分別發還上開被害人保管之事實，亦有贓物認
    領保管單二份在卷可稽。此外，並有照片六幀為憑。綜此以觀，事證應屬明確，
    被告之犯行應堪認定。
二、核被告丙○○所為，係犯刑法第三百二十條第一項之普通竊盜罪。被告與同案共
    犯何慶雄間，有犯意聯絡與行為分擔，俱為共同正犯。又被告先後多次竊盜犯行
    ，時間緊接，所犯構成要件相同，顯係基於概括犯意為之，為連續犯，依刑法第
    五十六條規定，以一罪論，並加重其刑。再被告於九十一年一月二十六日十四時
    三十分許，在高雄縣永安鄉○○○段之漁塭內，另由共犯何慶雄接續至該漁塭內
    竊取二台水車葉片之犯行，雖未於起訴事實載明，惟此與被告該次竊得之一台車
    水車葉片間有實質上一罪關係，為效力所及，本院應併予審究，併此敘明。爰審
    酌被告尚無任何前科，有台灣高等法院被告全國前案紀錄表各一份在卷可按，素
    行尚可，且於本院審理時已坦承犯行，再其竊得之物品價值尚屬非鉅，且該竊得
    之水車葉片已返還被害人保管等一切情狀量處如主文所示之刑，併諭知易科罰金
    之標準。再者，被告前未曾受有期徒刑以上刑之宣告，已如前述，且基上各項情
    狀以觀，並考量被告尚屬年輕，心性仍屬未定，易受人影響，仍有以保護管教取
    代刑罰之必要，本院認為尚無逕對被告施以短期自由刑之必要，自應先賦予被告
    非在監之適當社會處遇以期其能有效回歸社會，故上開對被告宣告之刑，以暫不
    執行為適當，爰諭知如主文所示之緩刑，並在緩刑期內將被告付保護管束，以啟
    自新。
三、另公訴人於犯罪事實雖指述被告竊得之物為水車，惟依警卷所附查獲贓物之照片
    所示，僅水車之葉片而已，此並為本院詢問被告後，經被告陳明在卷（本院刑事
    卷第九頁），亦為買受二人贓物之證人丁○○於本院審理時證述明確在卷（本院
    刑事卷第十七頁），復經被害人乙○○於本院審理時陳述屬實（本院刑事卷第二
    四頁），是公訴人此部分所指，顯有誤會，併此敘明。
四、公訴意旨另以：被告丙○○另與何慶雄於九十一年一月十七日九時許，前往位於
    高雄縣永安鄉○○○段十一番之漁塭內，竊取乙○○所有供作養殖用之水車葉片
    四台，得手後售予不知情之舊貨商丁○○，因認被告此部份係涉犯刑法第三百二
    十條第一項之竊盜罪嫌云云。惟查：
（一）按犯罪事實應依證據認定之，無證據不得推定其犯罪事實。又不能證明被告犯
      罪者，應諭知無罪之判決，刑事訴訟法第一百五十四條、第三百零一條第一項
      分別定有明文。再認定不利被告之事實，須依積極證據，苟積極證據不足為不
      利於被告事實之認定時，即應為有利於被告之認定，不必有何有利之證據；事
      實之認定，應憑證據，如未能發現相當證據，或證據不足證明，自不能以推測
      或擬制之方法，以為裁判基礎，最高法院三十年上字第八一六號、四十年台上
      字八六號亦分別著有判例。
（二）本件公訴意旨認被告丙○○另於九十一年一月十七日涉犯刑法第三百二十條第
      一項之竊盜罪嫌，無非係以被告丙○○坦承擅取上開水車葉片，並有被害人乙○○之指述為其主要論據。惟訊據被告丙○○堅詞否認涉有此部分竊盜犯行，
      辯稱：起訴書所載第一部分即一月十七日的案子我沒有做等語，經查：
  １、本院審閱被告丙○○及共犯何慶雄於警訊及偵訊所述之內容，渠等並未坦承有
      於九十一年一月十七日拿取上開乙○○所有供作養殖用之水車四台之陳述，是
      公訴人所指已顯有誤會。
  ２、且經核閱警卷全卷後，被害人乙○○該上開四台水車葉片係於警方偕同被告至
      丁○○處找尋失竊之水車葉片時，另外由乙○○認出為其所有，雖證人丁○○
      於警訊時曾證稱該四台水車葉片為被告丙○○與共犯何慶雄二人所販賣等語，
      惟於傳訊丁○○至本院說明時，丁○○係證述：「（丙○○拿過幾次物品給你
      變賣？）一次而已，是拿水車葉片約十支，應該是十三支，賣了一千一百元，
      是在一月二十六日變賣」等語，是該四支葉片究是否為被告拿去變賣，亦無依
      此據以認定。
  ３、而被告對於九十一年一月二十六日涉犯連續竊盜犯行已坦承不諱，業如前述，
      是依其於本院所表現之態度以觀，顯然已無卸責之意圖，且就其坦承之部分，
      其中關於被害人甲○○之部分係竊取十三支之水車葉片，則何以其對於僅有四
      支水車葉片並對其罪刑影響不大之此部分犯行有故意說謊之必要？是依其於本
      院審理時對於本院認定有罪部分皆能坦白承認之情況下，實無據以否定被告關
      於此部分之辯稱，非屬真實。
  ４、再除上開四支水車葉片係由被害人乙○○於丁○○處尋獲外，並無任何證據證
      明被告確有涉犯此部分竊盜之犯行，且乙○○於本院審理時亦明白表示一月十
      七日並不清楚是否是被告偷的等語（本院刑事卷第二四頁），則更益證上開四
      支水車葉片尚無法據以認定為被告所竊。
      從而，被告上開所辯，尚非不可採信，此外，復查無其他積極證據證明被告確
      另有公訴人所訴之犯行，則此部分竊盜之犯行尚屬不能證明。惟公訴人認此部
      分與上開有罪部分，有連續犯之裁判上一罪之關係，爰不另為無罪之諭知，附
      此敘明。
據上論斷，應依刑事訴訟法第二百九十九條第一項前段，刑法第二十八條、第五十六
條、第三百二十條第一項、第四十一條第一項、第七十四條第一款、第九十三條第一
項，罰金罰鍰提高標準條例第一條前段、第二條，判決如主文。
本案經檢察官林俊傑到庭執行職務。
中      華      民      國      九十一    年    十一    月    二十七    日
                                  臺灣高雄地方法院刑事第四庭
                                      法  官  楊  宗  翰
右正本證明與原本無異。
如不服本判決，應於判決送達後十日內，向本院提出上訴狀。
                                      書記官  陳  怡  真
中      華      民      國      九十一    年    十一    月    二十七    日
附錄本判決論罪之法條：
刑法第三百二十條第一項
    意圖為自己不法之所有或第三人不法之所有，而竊取他人之動產者，為竊盜罪，
    處五年以下有期徒刑、拘役或五百元以下罰金。
